【裁判字號】    98,交聲,443
【裁判日期】    980430
【裁判案由】    交管條例聲異
【裁判全文】
臺灣板橋地方法院交通事件裁定         98年度交聲字第443號
原處分機關  臺北市交通事件裁決所
異  議  人
即受處分人  甲○○
上列異議人即受處分人因違反道路交通管理處罰條例案件，不服
原處分機關於中華民國98年2 月25日所為之裁決處分（裁決書案
號：北市裁罰字第裁22-AEX599616號），聲明異議，本院裁定如
下：
    主  文
異議駁回。
    理  由
一、原處分意旨略以：異議人即受處分人甲○○飲酒後，於民國
    98年1 月20日上午6 時9 分許，駕駛車牌號碼P8-7943 號自
    用小客車，行經臺北市○○○路○ 段與長順街交岔路口為警
    攔停，經測試檢定吐氣酒精濃度達每公升0.29毫克，超過規
    定標準，經臺北市政府警察局萬華分局華江派出所警員掣單
    舉發。爰依道路交通管理處罰條例第35條第1 項第1 款規定
    ，裁處罰鍰新臺幣（下同）19500 元，吊扣駕駛執照1 年，
    並應依同條例第24條第1 項第2 款規定，接受道路交通安全
    講習。
二、聲明異議意旨略以：異議人於98年1 月19日晚間8 時許飲酒
    後，同日晚間10時30分許就寢，翌日清晨5 時30分許始駕車
    外出，實無法預見酒精濃度仍超過規定，嗣於臺北市○○○
    路○ 段與長順街交岔路口為警攔停，警員亦告知無酒味，經
    吐氣測試後，該測試儀器立即斷電，異議人要求重測遭拒，
    並遭裁罰，殊難甘服，爰依法聲明異議。
三、按汽車駕駛人飲用酒類或其他類似物後其吐氣所含酒精濃度
    超過每公升0.25毫克或血液中酒精濃度超過百分之0.05以上
    者，不得駕車，道路交通安全規則第114 條第2 款定有明文
    。次按汽車駕駛人，駕駛汽車經測試檢定酒精濃度超過規定
    標準者，處新臺幣15000 元以上60000 元以下罰鍰，並當場
    移置保管該汽車及吊扣其駕駛執照1 年，道路交通管理處罰
    條例第35條第1 項第1 款規定甚明。又汽車駕駛人，有道路
    交通管理處罰條例第35條第1 項規定之情形者，應接受道路
    交通安全講習，則為同條例第24條第1 項第2 款所明定。
四、經查：異議人於98年1 月20日上午6 時9 分許，駕駛車牌號
    碼P8-7943 號自用小客車，行經臺北市○○○路○ 段與長順
    街交岔路口為警攔停，經測試檢定其吐氣酒精濃度達每公升
    0.29毫克，超過規定標準，經臺北市政府警察局萬華分局華
    江派出所警員掣單舉發之事實，有臺北市政府警察局北市警
    交字第AEX599616 號舉發違反道路交通管理事件通知單、酒
    精測試單各1 件附卷可資佐證，異議人亦坦承於駕車前確有
    飲用酒精飲料之行為，而本件呼氣酒精測試器業於97年10月
    11日經檢驗合格，有效期限1 年，則有經濟部標準檢驗局97
    年10月13日呼氣酒精測試器檢定合格證書1 件在卷足稽，異
    議人駕駛汽車經測試檢定酒精濃度超過規定標準之事實，足
    堪認定。異議人雖以前揭情詞置辯，惟一般人飲酒後，縱因
    未經儀器測試，無從判斷其本人呼氣酒精濃度之數值，仍應
    依個人精神、身體狀況，就能否安全駕駛為適當之判斷；證
    人即原舉發機關警員李姵嬅於本院訊問時具結證稱：「當時
    我在巡邏，因為異議人紅燈右轉所以將他攔停，我請他出示
    證件時，聞到他身上有酒味，他當時精神狀況反應能力正常
    ，但是講話聞得到酒味，我感覺應該是喝很多。」等語（見
    本院98年4 月9 日審判筆錄），異議人飲酒後雖經休憩，然
    於駕車逾30分鐘後，與之對話之警員仍能嗅得酒精氣味，異
    議人本人對其體內酒精並未完全代謝，當有所認識，即應避
    免駕車行為，何得心存僥倖，執意為之；異議人以此為辯，
    洵屬無據。次以，證人李姵嬅於本院訊問時結證稱：「（問
    ：呼氣酒精濃度測試時，設備是否正常？）……測試時沒有
    發生異常狀況，沒有斷電情形。」等語（見本院前揭訊問筆
    錄），經勘驗本件舉發現場錄音光碟，亦未見有異議人所稱
    因酒精濃度測試器斷電，要求重測之情形，此觀本院98年3
    月25日勘驗筆錄即明，異議人並於前開酒精濃度測試單簽名
    確認無誤；異議人以其測試過程發生異常，執為抗辯，亦非
    有據。綜上，異議人駕駛汽車，經測試檢定其吐氣酒精濃度
    超過規定標準之違規事實，事證明確。原處分機關依道路交
    通管理處罰條例第35條第1 項第1 款、第24條第1 項第2 款
    規定，裁處罰鍰19500 元，吊扣駕駛執照1 年，並應接受道
    路交通安全講習，核無違誤。本件異議為無理由，應予駁回
    。
據上論斷，應依道路交通案件處理辦法第19條，裁定如主文。
中    華    民    國    98    年    4     月    30    日
                        交通法庭  法  官  廖怡貞
以上正本證明與原本無異。
如不服本裁定，應於送達後5 日內，向本院提出抗告狀。
                                  書記官  林惠齡
中    華    民    國    98    年    4     月    30    日


司法院資訊處製作；財團法人民間司法改革基金會備份。
